【裁判字號】    89,交易,162
【裁判日期】    891208
【裁判案由】    過失傷害
【裁判全文】
臺灣屏東地方法院刑事判決                        八十九年度交易字第一六二號
    公  訴  人  臺灣屏東地方法院檢察署檢察官
    被      告  甲○○
右被告因過失傷害案件，經檢察官聲請簡易判決處刑（八十九年度偵字第三四一六號
），本院屏東簡易庭認應適用通常審判程序，而移由普通庭審理，本院判決如左：
    主  文
甲○○過失傷害人，處拘役伍拾日，如易科罰金，以參佰元折算壹日。
    事  實
一、甲○○於民國八十九年三月十日十六時二十分許，駕駛車號Ｄ７－５５８３自小
    客車，沿屏東市○○路由往南行駛，途經速限僅三十公里之仁德路與廈門街無號
    誌交岔口時，本應注意減速慢行，並作隨時停車之準備，而依當時之天候、視距
    、道路狀況等情事，亦無不能注意之情事，竟疏未減速慢行，反以時速三十餘公
    里之速度行經該路口，適有丙○○騎乘車號ＰＪＯ－７６５號重型機車後載乙○
    (已撤回告訴)，沿屏東市○○街由東往西方向行駛至該處，亦疏未注意讓幹線道
    車先行，即強行通過，致機車後方遭甲○○所駕駛之自小客車前方所撞及，丙○
    ○因此受有右肩旋轉肌拉傷、頸部扭傷等傷害。甲○○於肇事後，即主動報警，
    並接受裁判。
二、案經丙○○訴由屏東縣警察局屏東分局報請臺灣屏東地方法院檢察署檢察官聲請
    簡易判決處刑，本院屏東簡易庭認應適用通常審判程序，而移由普通庭審理。
    理  由
一、訊據被告甲○○固坦承於右揭時地駕車，而與丙○○所騎乘之機車發生撞及，惟
    矢口否認有何過失，辯稱：當時我之車子已經過了十字路口，是告訴人之車尾撞
    到我之車頭，依鑑定結果亦認為他應該讓我，且車禍發生後，我到醫院去看他，
    當時他只有胸部擦傷，頸部並沒有扭傷云云。惟查：右開犯罪事實，業據告訴人
    丙○○於警偵訊中指訴綦詳，並有道路交通事故調查報告表、告訴人所提出之屏
    東醫院診斷證明書一紙及照片數幀附卷可稽。按汽車行經無號誌之交岔路口，應
    減速慢行，作隨時停車之準備，道路交通安全規則第九十三條第一項第四款定有
    明文，被告駕車自應注意上開規定，且車禍當時為白畫時分，天候晴朗，視線及
    路況均無不能注意之情事，竟疏未減速慢行，以致撞及同未注意讓幹線道先行之
    丙○○，被告之行為自應認為有過失，臺灣省高屏澎區車輛行車事故鑑定委員會
    暨臺灣省車輛行車事故覆議鑑定委員會亦認定，甲○○駕駛自小客車，行經無號
    誌交岔路口未減速反超速為肇事次因，丙○○行經無號誌交岔路口支線道車未暫
    停讓幹線道車先行為肇事主因，有高屏澎鑑字第八九○七七四號及府覆議字第八
    九一二五二號函在卷為憑，益證被告之行為確有過失，而其過失行為與告訴人之
    受傷間復有相當之因果關係，事證明確，被告所辯均不足採信，其犯行堪以認定
    。
二、核被告所為，係犯刑法第二百八十四條第一項前段之普通過失傷害罪。被告於肇
    事後未被有偵查權限之機關權限發覺前，即主動向警察機關報案，並接受偵訊，
    有卷附道路交通事故調查報告表可稽，為對未發覺之犯罪自首而接受裁判，依法
    應減輕其刑。爰審酌被所造成之損害尚非重大，且其為過失程度較輕，惟因被告
    尚未與告訴人和解等一切情狀，量處如主文所示之刑，並諭知易科罰金之折算標
    準。又公訴意旨另以：甲○○於上開時地，駕駛車號Ｄ７－５５８３號自小客車
    ，因疏未減速，而撞及丙○○騎乘之車號ＰＪＯ－７６５號重型機車，致使座於
    機車後坐之乙○受有右側脛腓骨骨折、頭部、胸部挫傷等傷害，因認被告甲○○
    以一過失行為，而犯二個普通過失傷害罪。惟按告訴乃論之罪，告訴人於第一審
    辯論終結前，得撤回其告訴，刑事訴訟法第二百三十八條第一項定有明文。本件
    被告甲○○因過失而致乙○受傷部分，經檢察官提起公訴，認被告係犯刑法第二
    百八十四條第一項前段之過失傷害罪，依同法第二百八十七條前段之規定，須告
    訴乃論。茲據告訴人乙○具狀撤回其告訴，有卷附撤回告訴狀可稽，惟因公訴意
    旨認此部分與前揭論罪科刑部分，有裁判上一罪之想像競合犯關係，爰不另為不
    受理之諭知。
據上論斷，應依刑事訴訟法第二百九十九條第一項前段、刑法第二百八十四條第一項
前段、第四十一條、第六十二條、罰金罰鍰提高標準條例第一條前段、第二條，判決
如主文。
本案經檢察官潘國威到庭執行職務
中      華      民      國    八十九    年      十二     月     八      日
                              臺灣屏東地方法院交通法庭
                                  法  官  包梅真
右正本證明與原本無異。
對於本判決如有不服應於收受送達後十日內向本院提出上訴書狀上訴於台灣高等法院
高雄分院並按他造當事人之人數附具繕本。
                                  書記官  蔡進吉
中      華      民      國    八十九    年      十二     月     八      日
附錄法條
刑法第二百八十四條第一項
因過失傷害人者，處六月以下有期徒刑、拘役或五百元以下罰金，致重傷
者，處一年以下有期徒刑、拘役或五百元以下罰金。


司法院資訊處製作；財團法人民間司法改革基金會備份。
